臺灣臺北地方法院刑事裁定　
111年度審聲字第26號
聲  請  人    
即  告訴人  郭書吟


上列聲請人因被告過失傷害案件（本院111年度審易字第617號）
，聲請交付法庭錄音光碟案件，本院裁定如下：
    主  文
聲請駁回。
    理  由
一、聲請意旨略以：聲請人郭書吟為本院111年度審易字第617號
    過失傷害案件之告訴人，因未受到法院公正公平對待而須提
    出和解及撤回刑事告訴無效之訴，依刑事訴訟法第44條之1
    第2項後段規定，聲請自費交付本院111年度審易字第617號
    民國111年7月13日開庭錄音光碟等語。
二、按當事人及依法得聲請閱覽卷宗之人，因主張或維護其法律
    上利益，得於開庭翌日起至裁判確定後6個月內，繳納費用
    聲請法院許可交付法庭錄音或錄影內容，法院組織法第90條
    之1第1項前段定有明文。又配合法院組織法前開規定，「法
    庭錄音及其利用保存辦法」於104年8月7日修正為「法庭錄
    音錄影及其利用保存辦法」，其中第8條第1項修正為「當事
    人及依法得聲請閱覽卷宗之人，因主張或維護其法律上利益
    ，聲請交付法庭錄音或錄影內容時，應敘明理由，由法院為
    許可與否之裁定」，其修正說明記載：法院組織法第90條之
    1第1項已增訂當事人及依法得聲請閱覽卷宗之人，因主張或
    維護其法律上利益（如核對更正筆錄、他案訴訟所需，或認
    法院指揮訴訟方式對其訴訟權益有影響之虞，欲用以保障其
    法律上利益等），得繳納費用聲請交付法庭錄音或錄影內容
    之規定，爰配合修正第1項，明定聲請交付法庭錄音、錄影
    內容應敘明理由，並由法院為許可與否裁定之規定。是當事
    人及依法得聲請閱覽卷宗之人，若因主張或維護其法律上利
    益，且無法令規定得不予許可或限制聲請閱覽、抄錄或攝影
    卷內文書之情形者，得於開庭翌日起至裁判確定後6個月內
    ，繳納費用聲請法院許可交付法庭錄音或錄影內容，以維其
    訴訟權益。
三、次按刑事訴訟法第33條第1項、第2項、第3項規定：「辯護
    人於審判中得檢閱卷宗及證物並得抄錄、重製或攝影。被告
    於審判中得預納費用請求付與卷宗及證物之影本。但卷宗及
    證物之內容與被告被訴事實無關或足以妨害另案之偵查，或
    涉及當事人或第三人之隱私或業務秘密者，法院得限制之。
    被告於審判中經法院許可者，得在確保卷宗及證物安全之前
    提下檢閱之。但有前項但書情形，或非屬其有效行使防禦權
    之必要者，法院得限制之。」前揭第33條第1項規定依同法
    第38條及第271條之1，於被告或自訴人之代理人及委任律師
    為告訴代理人者準用之。是以得依上開規定檢閱卷宗、證物
    及抄錄或攝影者，限於辯護人、被告或自訴人之代理人，及
    以律師為告訴代理人者，並不及於自訴人或告訴人本人。據
    此以論，得聲請交付法庭錄音或錄影內容者，並不及於告訴
    人本人。
四、經查，本院111年度審易字第617號被告蔡惠子過失傷害案件
    ，確於111年7月13日在本院第四法庭行準備程序，然聲請人
    為告訴人本人，依前開說明，不得聲請交付法庭錄音或錄影
    內容，本件聲請，於法不合，應予駁回。
五、依刑事訴訟法第220條，裁定如主文。　　
中　　華　　民　　國　　111 　年　　7 　　月　　29　　日
　　　　　　　　　刑事第二十庭  法　官　宋恩同
以上正本證明與原本無異。
如不服本裁定，應於裁定送達後5日內向本院提出抗告狀。因疫
情而遲誤不變期間，得向法院聲請回復原狀。
                                書記官  黃勤涵
中　　華　　民　　國　　111 　年　　7 　　月　　29　　日